Ing. Jorge Allan Paz Garza

Ave. Del Paseo 165A, Las Quintas. 83240 Hermosillo, Sonora.

- 6621826450 jallanpazg@gmail.com (6) Jorge Allan Paz | LinkedIn
 - Gokuno (Allan Paz) (github.com)
 - www.1upwebdesigns.com

Perfil profesional

Mi experiencia profesional se ha centrado en la administración de proyectos, abarcando diversos campos, desde programación hasta la enseñanza de inglés. He liderado equipos de más de 20 personas, siempre enfocado en realizar trabajos de manera efectiva y en aprender continuamente sobre las nuevas tecnologías. Actualmente, he encontrado mi pasión en el diseño/desarrollo de sitios web, motivado por el constante aprendizaje que ofrece la evolución de las herramientas de desarrollo web.

Formación académica

Ingeniero en Mecatrónica
Universidad Tecnológica de Hermosillo, Son. México.

2013 – Titulado

TSU en Electrónica y Automatización
Universidad Tecnológica de Hermosillo, Son. México.

2011 - Titulado

Formación adicional

- Máster en JavaScript y PHP, Udemy
- HTML5 y CSS3 Avanzado, Udemy
- Entrenamientos especializados en SEO y desarrollo en WordPress y Shopify
- Certificado en Responsive web design, freeCodeCamp
- Certificado JavaScript Algorithms and Data Structures, freeCodeCamp

Aptitudes

- Desarrollo Web: Html5, CSS, JavaScript, React, PHP, WordPress, MySQL, WooCommerce, Elementor.
- Software: Sistemas de Windows, Microsoft Office Usuario avanzado, Sistema administrativo tesk.com, Adobe Photoshop, Adobe Ilustrator, Figma, Apache NetBeans, VS Code, Git, GitHub, Wimpserver64, Canva, LabVIEW.
- Redes Sociales y Comunicación: Facebook, Twitter, LinkedIn, Discord, Skype, ZOOM.
- Idioma adicional: Ingles Avanzado- Conversacional, escritura y lectura.

Experiencia laboral

[Diseñador/Desarrollador Web - FreeLancer]

[Hermosillo, Son.] - Desde Diciembre 2019

Lideré proyectos de diseño y desarrollo web, proporcionando soluciones digitales a clientes, con un enfoque estratégico en el crecimiento.

[Elaboración de Presupuestos y Cotizaciones / Apoyo Administrativo - FreeLancer]

[Hermosillo, Son.] - Desde Diciembre 2016

Como Freelancer, elaboro presupuestos y cotizaciones para 2 empresas, brindando apoyo administrativo en tareas como facturación, captura y organización de archivos. También, ofrezco mantenimiento de equipos de cómputo.

[Encargado del Vinculación Institucional - Instituto Sonorense de Educación para el Adulto]

[Hermosillo, Son.] - Octubre 2016 - Diciembre 2019

Establecí y gestioné acuerdos con instituciones gubernamentales y empresas para ofrecer servicios educativos, supervisando la ejecución y seguimiento de acuerdos.

[Supervisor de Proyectos - Proyectos y Obras Especializadas S.A de C.V]

[Hermosillo, Son.] - Febrero 2013 - Septiembre 2016

Dirigí la presupuestación, administración y supervisión de proyectos con énfasis en terracerías y nivelaciones.

[Técnico en Instalación y Programación - IGATEK]

[Hermosillo, Son.] - Febrero 2011 - Septiembre 2013

Participé en la creación de pantallas de LEDs para negocios usando LabVIEW y llevé a cabo la limpieza e instalación de sistemas repelentes de aves en antenas de Telcel. También, contribuí en la programación de páginas web.

[Experiencia Internacional - IHOP]

[Tucson, Arizona] - Febrero 2009 - Mayo 2010

Desempeñé roles multifuncionales como mesero, cajero y shift manager nocturno. Adquirí habilidades de administración, contabilidad y gestión de personal en un ambiente dinámico.

[Técnico en Computadoras - FreeLancer]

[Hermosillo, Son.] - Enero 2006 - Diciembre 2008

Ofrecía servicios de mantenimiento y reparación básica de equipos de cómputo. Además, realizaba ensamblaje de computadoras especializadas para gaming (video juegos) y diseño.